臺灣新竹地方法院刑事裁定
111年度撤緩字第89號
聲  請  人  臺灣新竹地方檢察署檢察官
受  刑  人  宋彥彤


上列聲請人因受刑人竊盜等案件（本院110年度竹簡字第320號）
，聲請撤銷緩刑之宣告（111年度執聲字第381號），本院裁定如
下：
    主  文
聲請駁回。
    理  由
一、按「受緩刑之宣告而有下列情形之一，足認原宣告之緩刑難
    收其預期效果，而有執行刑罰之必要者，得撤銷緩刑之宣告
    ：一、緩刑前因故意犯他罪，而在緩刑期內受6月以下有期
    徒刑、拘役或罰金之宣告確定者」，刑法第75條之1第1項第
    1款定有明文。再者，上開規定採用裁量撤銷主義，賦予法
    院撤銷與否之權限，並以「足認原宣告之緩刑難收其預期效
    果，而有執行刑罰之必要」作為實質要件，而供作審認之標
    準。亦即於「得」撤銷緩刑之情形，法官應依職權本於合目
    的性之裁量，妥適審酌被告所犯前後數罪間，關於法益侵害
    之性質、再犯之原因、違反法規範之情節是否重大、被告主
    觀犯意所顯現之惡性及其反社會性等情，是否已使前案原為
    促使惡性輕微之被告或偶發犯、初犯改過自新而宣告之緩刑
    ，已難收其預期之效果，而確有執行刑罰之必要，此與刑法
    第75條第1項所定2款要件有一具備，即毋庸再行審酌其他情
    狀，應逕予撤銷緩刑之情形不同，先予敘明。
二、聲請意旨略以：受刑人甲○○因犯詐欺等案件，經本院於110
    年6月16日以110年度竹簡字第320號判決判處有期徒刑3月、
    3月，並定應執行有期徒刑5月（聲請書誤載為判處有期徒刑
    5月，應予更正），同時宣告緩刑3年，於110年7月19日確定
    。惟其於緩刑期前即109年9月中旬某日及110年1月初某日更
    犯妨害性自主罪，經本院於111年1月13日以110年度軍侵訴
    字第4號判決判處有期徒刑3月，於同日確定。核該受刑人所
    為，係於緩刑期前故意犯妨害性自主罪，而在緩刑期間內受
    6個月以下有期徒刑之宣告確定，已合於刑法第75條之1第1
    項第1款所定撤銷緩刑宣告之原因，足認原宣告之緩刑難收
    其預期效果，而有執行刑罰之必要，爰依刑事訴訟法第476
    條規定聲請撤銷緩刑之宣告等語。
三、經查：
  ㈠本件受刑人因犯非法由自動付款設備取財、竊盜等案件，經
    本院於110年6月16日以110年度竹簡字第320號判決各判處有
    期徒刑3月、3月，如易科罰金，均以新臺幣（下同）1千元
    折算1日，並定應執行有期徒刑5月，如易科罰金，以1千元
    折算1日，同時宣告緩刑3年，緩刑期間付保護管束，並應於
    該案判決確定之日起2年內，向檢察官指定之政府機關、政
    府機構、行政法人、社區或其他符合公益目的之機構或團體
    ，提供40小時之義務勞務及接受法治教育課程2場次，於110
    年7月19日確定（下稱前案），緩刑期間依刑法第74條第1項
    規定，自裁判確定之日即110年7月19日起算，至113年7月18
    日止。惟受刑人因於緩刑期前之109年9月中旬某日、110年1
    月初某日接續犯對於14歲以上未滿16歲之女子為性交罪，經
    本院於111年1月13日以110年度軍侵訴字第4號判決判處有期
    徒刑3月，並於同日確定（下稱後案），此有上開二案件之
    刑事判決正本或列印本及臺灣高等法院被告前案紀錄表各1
    份（見本院卷第9頁至第13頁、第15頁至第17頁、第19頁至
    第21頁），從而，受刑人固確合於刑法第75條之1第1項第1
    款「緩刑前因故意犯他罪，而在緩刑期內受6月以下有期徒
    刑、拘役或罰金之宣告確定」之構成要件。
  ㈡惟刑法緩刑制度係為促進惡性輕微之被告或偶發犯、初犯利
    於改過自新而設，刑法第75條之1又已課予法院裁量之義務
    ，則受刑人雖合於上開要件，然是否已足認本案緩刑宣告難
    收其預期效果，而有執行刑罰之必要，仍須衡酌相關情況決
    定之。查受刑人後案所犯之對於14歲以上未滿16歲之女子為
    性交罪，其行為時間為109年9月中旬某日及110年1月初某日
    ，並非在前案法院判決宣告緩刑後、確定前而明知故犯，據
    此已難認受刑人有無視法院判決宣告緩刑之懲儆情形。
　㈢再者，受刑人後案所犯者係對於14歲以上未滿16歲之女子為
    性交罪，其行為固有不該，然觀諸後案之裁判書記載，斯時
    受刑人與該案被害人為男女朋友，其於不違反該案被害人意
    願之情形下，接續為該案犯行，堪認受刑人應係一時情難自
    禁而違犯後案，且其犯罪手段平和，實難認其後案違反法規
    範之情節、主觀犯意所彰顯之惡性及其反社會性已達重大之
    程度；且上開罪行與受刑人於前案所犯之非法由自動付款設
    備取財罪、竊盜罪，兩案所犯各罪之犯罪情節不同，所侵害
    法益殊異，核無關連或類似性，且受刑人於前案受緩刑之宣
    告後，確有積極履行該緩刑之條件，另前案宣告緩刑後迄今
    亦復無上揭後案以外之其他刑事案件遭法院判刑紀錄，此亦
    有上開臺灣高等法院被告前案紀錄表1份（見本院卷第19頁
    至第21頁）存卷可參，顯見該緩刑之宣告確有一定之效果，
    自難僅因受刑人受緩刑宣告前之109年9月中旬某日、110年1
    月初某日曾接續為上開之對於14歲以上未滿16歲之女子為性
    交犯行，遽行推認本院110年度竹簡字第320號之非法由自動
    付款設備取財、竊盜案件所宣告之緩刑有何難以收預期效果
    ，或受刑人將來一定會有再犯前案類似侵害他人法益或造成
    他人法益危險之犯行，而致緩刑效果不彰，非經執行刑罰無
    以收矯正之效之情形。
  ㈣此外，聲請人復未提出除上開刑事判決犯罪事實以外之其他
    積極證據，或具體說明受刑人有何其他情狀足認符合「原宣
    告之緩刑難收其預期效果，而有執行刑罰之必要」等實質要
    件，若得僅依上開刑事判決書所載之犯罪事實，逕以受刑人
    於緩刑前另犯他罪，而在緩刑期內受6月以下有期徒刑之宣
    告確定，一律撤銷緩刑，則刑法第75條及第75條之1即無區
    分之必要，進而前開刑法第75條之1第1項之立法本旨將意義
    盡失，與緩刑之目的乃係避免短期自由刑之弊，並給予受刑
    人自新機會未盡相符。
四、綜合前述，聲請人依據刑事訴訟法第476條、刑法第75條之1
    第1項第1款聲請撤銷受刑人上開前案緩刑之宣告，固非無據
    ，然經本院審酌上揭各情，尚難認受刑人原宣告之緩刑難收
    其預期效果，而有執行刑罰之必要，又卷存證據亦無其他可
    認受刑人該緩刑宣告難收預期效果之積極事證可供審酌，是
    認本件聲請應予駁回。
五、依刑事訴訟法第220條，裁定如主文。
中　　華　　民　　國　　111 　年　　5 　　月　　31　　日
                  刑事第二庭  法  官  江宜穎
以上正本證明與原本無異。
如不服本裁定，應於裁定送達後5日內向本院提出抗告狀。
中　　華　　民　　國　　111 　年　　5 　　月　　31　　日
                              書記官  蕭妙如